【裁判字號】    98,訴,2050
【裁判日期】    980625
【裁判案由】    毒品危害防制條例
【裁判全文】
臺灣板橋地方法院刑事判決              98年度訴字第2050號
公  訴  人  臺灣板橋地方法院檢察署檢察官
被      告  甲○○
上列被告因違反毒品危害防制條例案件，經檢察官提起公訴（98
年度毒偵字第2908號），被告於本院準備程序中就被訴事實為有
罪之陳述，經告知被告簡式審判程序之旨，並聽取當事人之意見
後，本院合議庭裁定由受命法官獨任進行簡式審判程序，判決如
下：
    主  文
甲○○施用第一級毒品，累犯，處有期徒刑柒月。扣案海洛因
包（合計毛重零點捌柒公克，合計淨重零點伍壹公克）均沒收銷
燬之，扣案注射針筒貳支均沒收。
    事  實
一、甲○○前因竊盜案件，經臺灣士林地方法院以92年度士簡字
    第313 號判處有期徒刑6 月確定，及經臺灣臺北地方法院以
    92年度易字第819 號判處有期徒刑10月確定，前揭二罪嗣經
    臺灣臺北地方法院以92年度聲字第1533號裁定應執行有期徒
    刑1 年3 月；復因竊盜案件，經臺灣士林地方法院以92年度
    士簡字1417號判處有期徒刑2 月確定，經接續執行前揭1 年
    3 月之徒刑，於民國93年12月17日假釋出監交付保護管束，
    於94年2 月26日保護管束期滿，假釋未經撤銷，所餘刑期視
    為執行完畢（本案構成累犯）。另因施用毒品案件，經臺灣
    士林地方法院以89年度毒聲字第248 號裁定送勒戒處所觀察
    、勒戒後，認有繼續施用毒品傾向，經同法院以89年度毒聲
    字第484 號裁定令入戒治處所施以強制戒治，經同法院以89
    年度毒聲字第1325號裁定停止戒治，所餘期間付保護管束，
    嗣經同法院以90年度毒聲字第213 號裁定撤銷停止戒治，再
    令入戒治處所施以強制戒治，於91年5 月26日強制戒治執行
    完畢釋放出所，並由臺灣士林地方法院檢察署檢察官以91年
    度戒毒偵字第67號為不起訴處分確定。於強制戒治執行完畢
    釋放後5 年內之94年1 月間，復因施用毒品案件，經本院以
    94年度訴字第932 號判處有期徒刑8 月確定；又因施用毒品
    案件，經臺灣臺北地方法院以95年度訴字第705 號判處有期
    徒刑10月確定。猶未知悔改，復基於施用第一級毒品海洛因
    之犯意，於98年4 月11日某時許，在其臺北縣新店市○○路
    72巷18號5 樓住處內，以將海洛因摻水後置入注射針筒內注
    射身體之方式，施用第一級毒品海洛因1 次。嗣於翌日下午
    3 時許，在臺北縣永和市○○路○ 段98號前為警查獲，並扣
    得海洛因3 包（合計毛重0.87公克，合計淨重0.51公克）及
    注射針筒2 支。
二、案經臺北縣政府警察局新店分局移送臺灣板橋地方法院檢察
    署檢察官偵查起訴。
    理  由
一、上揭犯罪事實，業據被告甲○○於本院審理中坦承不諱，又
    被告於98年4 月12日下午4 時49分許為警所採集之尿液經送
    檢驗結果，確呈海洛因代謝物嗎啡陽性反應，有臺灣檢驗科
    技股份有限公司98年4 月27日濫用藥物檢驗報告乙紙附卷足
    稽（附於98年度毒偵字第2908號偵查卷第55之1 頁），並有
    海洛因3 包（合計毛重0.87公克，合計淨重0.51公克）、注
    射針筒2 支扣案可佐及毒品初步鑑驗報告單1 紙存卷為憑（
    見同上偵查卷第21之1 頁），足認被告之自白與事實相符。
    又被告有事實欄所示之施用毒品前科，有臺灣高等法院被告
    前案紀錄表存卷可參，被告係於強制戒治執行完畢後5 年內
    ，復因施用毒品犯行而經法院判處罪刑確定後，再為本案施
    用第一級毒品之犯行明確，而與毒品危害防制條例第20、23
    條所定之「初犯」或「5 年後再犯」情形有別（最高法院95
    年度第7 次刑事庭會議決議內容參照），自應依法論科。
二、按海洛因為毒品危害防制條例第2 條第2 項第1 款明定之第
    一級毒品。核被告施用第一級毒品海洛因之行為，係犯毒品
    危害防制條例第10條第1 項之施用第一級毒品罪。其持有第
    一級毒品之低度行為，為施用之高度行為所吸收，不另論罪
    。又被告有如事實欄所示之犯罪科刑執行情形，有前引臺灣
    高等法院被告前案紀錄表可佐，其於有期徒刑執行完畢後5
    年內，故意再犯本件有期徒刑以上之罪，為累犯，應依刑法
    第47條第1 項之規定加重其刑。爰審酌被告之素行、犯罪之
    動機、手段、所生危害程度及犯後坦承犯行之態度等一切情
    狀，量處如主文所示之刑，以資懲儆。
三、扣案之海洛因3 包（合計毛重0.87公克，合計淨重0.51公克
    ）均為查獲之第一級毒品，且因該等海洛因包裝袋與其內之
    毒品難以完全析離，故該海洛因3 包不問屬於被告與否，均
    應依毒品危害防制條例第18條第1 項前段規定沒收銷燬之。
    另扣案之注射針筒2 支，係被告所有供其施打海洛因所用之
    物，業據被告於本院審理時供陳明確，爰均依刑法第38條第
    1 項第2 款、第3 項之規定宣告沒收。
據上論斷，應依刑事訴訟法第273 條之1 第1 項、第299 條第1
項前段，毒品危害防制條例第10條第1 項、第18條第1 項前段，
刑法第47條第1 項、第11條前段、第38條第1 項第2 款、第3 項
，判決如主文。
本案經檢察官馬中人到庭執行職務。
中    華    民    國    98    年    6     月    25    日
                  刑事第二十庭  法  官  吳佳穎
以上正本證明與原本無異
如不服本判決應於送達後10日內向本院提出上訴狀
                                書記官  黃炎煌
中    華    民    國    98    年    6     月    25    日
附錄本案論罪科刑法條全文：
毒品危害防制條例第10條
施用第一級毒品者，處6 月以上5 年以下有期徒刑。
施用第二級毒品者，處3 年以下有期徒刑。


司法院資訊處製作；財團法人民間司法改革基金會備份。
